臺灣苗栗地方法院刑事判決　　　　　　　 96年度易字第265號
公　訴　人　臺灣苗栗地方法院檢察署檢察官
被　　　告　甲　○
上列被告因傷害案件，經檢察官聲請以簡易判決處刑（95年度偵
字第5981號），本院認係不得以簡易判決處刑，改依通常程序，
本院判決如下：
    主  文
甲○傷害人之身體，處有期徒刑參月，如易科罰金，以新台幣壹
仟元折算壹日。減為有期徒刑壹月又拾伍日，如易科罰金，以新
臺幣壹仟元折算壹日。
　　犯罪事實
一、甲○於民國95年10月7 日13時許，在乙○○位於苗栗縣苗栗
    市維新里24鄰榮光4 號旁鐵皮屋內，因細故與丙○○發生口
    角，遂基於傷害之犯意，徒手拉扯丙○○之頭髮及手，導致
    丙○○跌倒，其後丙○○欲離開時，甲○又以拳頭毆打丙○
    ○頭部，造成丙○○右小腿挫傷併瘀傷、左側第三指挫傷併
    瘀傷及左側肘部併紅腫、頭部瘀傷併腦震盪之傷害。
二、案經丙○○訴由苗栗縣警察局苗栗分局報請臺灣苗栗地方法
    院檢察署檢察官偵查起訴。
    理  由
一、關於證據能力之認定
（一）本案中被告以外之人於審判外之警詢陳述，均未經兩造於
      言詞辯論終結前聲明異議，依刑事訴訟法第159 條之5 第
      2 項視為同意作為證據。而本院審酌各該警詢供述之作成
      時情況，均係在司法警察面前作成，製有警詢筆錄可以為
      證，具有一定之公信力，依同條第1 項，得為證據。
（二）本案中被告以外之人於檢察官訊問時所為之證述，查無顯
      有不可信之情況，依刑事訴訟法第159 條之1 第2 項，得
      為證據。
（三）告訴人提出之大千綜合醫院乙種診斷證明書，為醫師於業
      務上製作之證明文書，查無顯有不可信之情況，依刑事訴
      訟法第159 條之4 第2 款，得為證據。
二、關於犯罪事實之認定
    訊據被告固坦承於上開時、地有與告訴人丙○○發生口角，
    惟矢口否認有何傷害之犯行，辯稱：二人僅發生口角、互相
    推扯，只是稍微摸到被害人的手，沒有傷害被害人等語。惟
    查：上開犯罪事實，業經證人即告訴人丙○○於偵查中及本
    院審理中具結證述明確，證人乙○○當時有在現場見聞部分
    情形，據其證詞時亦指出：當時有看到被告與告訴人兩人相
    互拉對方的手及衣領等情（本院卷第31頁）。此外，並有大
    千綜合醫院診治醫師於95年10月7 日所開立之編號00000000
    0 號診斷證明書（偵卷第15頁）附卷可憑。被告既自承當時
    與告訴人有肢體上之推扯，告訴人又於當日即赴醫診斷證明
    有傷，不惟其所受傷害與其所證被害情節互核並無矛盾之處
    ，且查亦無告訴人自殘成傷之證據，足認告訴人指證之內容
    ，應可採信。反觀被告所陳：當時有發生口角，但告訴人坐
    著說「給你打」、「給你打」，被告只是用手擋住，全盤否
    認造成告訴人傷害等情（本院卷第18、45頁），實難合理解
    釋何以告訴人會有上開傷害情形。是綜上所述，本件事證明
    確，被告所辯，應為卸責之詞，不可採信，被告犯行，足可
    認定，應依法論科。
三、論罪科刑之理由
    被告所為，係犯刑法第277 條第1 項之傷害罪。爰審酌被告
    先前並無前科紀錄，足認其原先品行良好，此有臺灣高等法
    院被告前案紀錄表可證，其所為本件犯行之動機、手段及對
    告訴人所造成之傷害，犯後矢口否認犯罪，欠缺悔意，亦無
    賠償告訴人和解之意願，並耗費相當司法調查程序等一切情
    狀，量處如主文所示之刑，並依法諭知其易科罰金之折算標
    準。又被告所為本件犯行，係於96年4 月24日以前所犯，故
    應依中華民國96年罪犯減刑條例第2 條第1 項第3 款予以減
    刑，並依同條例第7 條於主文諭知其減得之刑，及依同條例
    第9 條併諭知減刑後之易科罰金折算標準。
據上論斷，應依刑事訴訟法第452條、第299條第1 項前段、刑法
第277 條第1 項、第41條第1 項、刑法施行法第1 條之1 第1 項
、第2 項前段、中華民國96年罪犯減刑條例第2 條第1 項第3 款
、第7 條、第9 條判決如主文。
本案件經檢察官黃棋安到庭執行職務。
中　　華　　民　　國　　96　　年　　10　　月　　18　　日
                  刑事第一庭  審判長法　官　蔡 志 宏
以上正本證明與原本無異。
如不服本判決，應於判決送達後10日內向本院提出上訴狀（應抄
附繕本），其未敘述上訴理由者，應於上訴期間屆滿後20日內補
提理由書狀於本院，上訴於臺灣高等法院臺中分院。告訴人或被
害人如對於本判決不服者，應具備理由請求檢察官上訴，其上訴
期間之計算係以檢察官收受判決正本之日期為準。
                                    書記官  張 玉 楓
中　　華　　民　　國　　96　　年　　10　　月　　22　　日
附記論罪之法條全文：
中華民國刑法第277 條第1 項
傷害人之身體或健康者，處3 年以下有期徒刑、拘役或1 千元以
下罰金。
